臺灣南投地方法院刑事判決
110年度審交易字第241號
公  訴  人  臺灣南投地方檢察署檢察官 
被      告  曾國華




上列被告因公共危險案件，經檢察官提起公訴（110年度偵字第5
932號），因被告於準備程序中就被訴事實為有罪之陳述，爰以
簡式審判程序判決如下：
    主      文
曾國華駕駛動力交通工具而吐氣所含酒精濃度達每公升零點二五
毫克以上，累犯，處有期徒刑柒月。
    犯罪事實
一、曾國華於民國110年10月27日18時許，在位於南投縣○○鎮○○
    里○○街00巷0號居所內飲用含有酒精成分之啤酒及保力達藥
    酒後，其明知飲用含酒精之飲料後，在酒精尚未代謝完畢前
    不得駕駛動力交通工具，猶基於酒後駕駛動力交通工具之犯
    意，其仍於同日19時30分許，自上開地點騎乘車牌號碼000-
    000號普通重型機車欲外出尋友而行駛於道路上。嗣行經南
    投縣埔里鎮樹人路與中華路口時，因違規闖紅燈為警攔檢稽
    查，經執勤員警見曾國華身有酒味，顯有飲酒後騎車之跡象
    ，遂於同日20時4分許當場對其實施吐氣酒精濃度測試後，
    測得其吐氣所含酒精濃度達每公升1.20毫克。
二、案經南投縣政府警察局埔里分局報告臺灣南投地方檢察署檢
    察官偵查起訴。
　　　　理   由
一、本件依簡式審判程序審理，是依刑事訴訟法第273條之2規定
    ，本件之證據調查，不受同法第159條第1項、第161條之2、
    第161條之3、第163條之1及第164條至第170條規定之限制，
    合先敘明。　　　　
二、認定犯罪事實所憑之證據及理由
　　上揭犯罪事實，業據被告曾國華於警詢、偵訊中陳述在卷，
    並於本院準備程序及審理中坦承不諱，並有警卷卷附之南投
    縣政府警察局埔里分局酒精測定紀錄、財團法人台灣商品檢
    測驗證中心呼氣酒精測試器檢定合格證書（第7頁至第8頁）
    、南投縣政府警察局舉發違反道路交通管理事件通知單（第
    13頁）附卷可稽，足徵被告自白與事實相符，本件被告酒後
    駕車經實施吐氣酒精濃度測試後，測得其吐氣所含酒精濃度
    達每公升1.20毫克，已逾法定每公升0.25毫克之標準，其犯
    行堪予認定。
三、論罪科刑之理由：
（一）按被告行為後，刑法第185條之3第1項第1款，業於111年1
      月28日修正公布，並自同年月30日施行生效。刑法第185
      條之3第1項第1款原規定：「駕駛動力交通工具而有下列
      情形之一者，處二年以下有期徒刑，得併科二十萬元以下
      罰金：一、吐氣所含酒精濃度達每公升零點二五毫克或血
      液中酒精濃度達百分之零點零五以上。」，修正後規定為
      ：「駕駛動力交通工具而有下列情形之一者，處三年以下
      有期徒刑，得併科三十萬元以下罰金：一、吐氣所含酒精
      濃度達每公升零點二五毫克或血液中酒精濃度達百分之零
      點零五以上。」，由是可知，修正後之刑法第185條之3第
      1項第1款之規定，提高有期徒刑及罰金金額之上限，故經
      新舊法比較結果，修正後之規定未較有利被告，依刑法第
      2條第1項前段規定，自應適用被告行為時即修正前刑法第
      185條之3第1項第1款之規定論處，合先敘明。本件被告明
      知飲酒後不得駕駛動力交通工具，仍於飲酒後騎乘機車，
      經警查獲後測得其吐氣所含酒精濃度為每公升1.20毫克。
      則核被告所為，係犯修正前刑法第185條之3第1項第1款之
      服用酒類而駕駛動力交通工具罪。
（二）被告前於108年間因酒後駕車之公共危險案件，經本院以1
      08年度埔交簡字第127號判決判處有期徒刑5月確定，於10
      8年12月17日易科罰金執行完畢，此有臺灣高等法院被告
      前案紀錄表在卷可稽，其於5年以內故意再犯本件有期徒
      刑以上之罪，為累犯，而本院依司法院釋字第775號解釋
      意旨衡酌本案，認為本案與前開構成累犯之罪其罪質相同
      ，亦均屬故意犯罪，應有依刑法累犯規定加重之必要，從
      而，應依刑法第47條第1項規定加重其刑。
（三）爰審酌被告除上開構成累犯之酒後駕車公共危險案件紀錄
      外，另有多次酒後駕車之公共危險案件，此有上開前案紀
      錄表在卷足佐，是被告已有多次酒後駕車之前案紀錄，而
      酒精成分對人之意識、控制能力具有不良影響，飲酒後會
      導致對週遭事物之辨識及反應能力較平常狀況薄弱，因而
      酒後駕車在道路上行駛，對往來之公眾具有高度危險性，
      被告竟仍僅圖一己往來交通之便，竟再度於飲酒後騎乘機
      車上路，復斟酌本件被告所駕駛之交通工具為機車且未肇
      事、本件之酒測濃度值為高、於偵、審中均坦承酒駕犯行
      及其本院審理中自陳高職肄業之智識程度、現為臨時工，
      日收入約1000元、無不動產、須扶養3位孩子及前案因公
      共危險案件判處之刑度等一切情狀，量處如主文所示之刑
      。
據上論斷，依刑事訴訟法第273條之1第1項、第299條第1項前段
，刑法第2條第1項前段、第185條之3第1項第1款（修正前）、第
47條第1項、刑法施行法第1條之1第1項，判決如主文。
本案經檢察官鄭文正提起公訴，檢察官吳宣憲到庭執行職務。
中　　華　　民　　國　　111 　年　　2 　　月　　14　　日
                  刑事第四庭  法  官    黃益茂
以上正本與原本無異。
如不服本判決應於收受送達後20日內向本院提出上訴書狀，並應
敘述具體理由；其未敘述上訴理由者，應於上訴期間屆滿後20日
內向本院補提理由書（均須按他造當事人之人數附繕本）「切勿
逕送上級法院」。
                              書記官    黃馨儀
中　　華　　民　　國　　111 　年　　2 　　月　　15　　日
附錄論罪科刑法條：
修正前中華民國刑法第185條之3
駕駛動力交通工具而有下列情形之一者，處2年以下有期徒刑，
得併科20萬元以下罰金：
一、吐氣所含酒精濃度達每公升零點二五毫克或血液中酒精濃度
    達百分之零點零五以上。
二、有前款以外之其他情事足認服用酒類或其他相類之物，致不
    能安全駕駛。
三、服用毒品、麻醉藥品或其他相類之物，致不能安全駕駛。
因而致人於死者，處3年以上10年以下有期徒刑；致重傷者，處1
年以上7年以下有期徒刑。
曾犯本條或陸海空軍刑法第54條之罪，經有罪判決確定或經緩起
訴處分確定，於五年內再犯第1項之罪因而致人於死者，處無期
徒刑或5年以上有期徒刑；致重傷者，處3年以上10年以下有期徒
刑。